臺灣基隆地方法院民事裁定  
111年度補字第630號
原      告  林秀鑾  
                      送達址：基隆市○○區○○街000號00                               樓（J棟）
被      告  蔡標龍  
上列當事人間請求返還房屋事件，本院裁定如下：
    主  文
本件訴訟標的價額核定為新臺幣(下同)3萬0,200元。
原告至遲應於前開核定訴訟標的價額之裁定確定後5日內，向本
院補繳第一審裁判費1,000元。如逾期未補繳，即以裁定駁回其
訴。
    理  由
一、按訴訟標的之價額，由法院核定；核定訴訟標的之價額，以
    起訴時之交易價額為準，無交易價額者，以原告就訴訟標的
    所有之利益為準；以一訴主張數項標的者，其價額合併計算
    之；以一訴附帶請求其孳息、損害賠償、違約金或費用者，
    不併算其價額，民事訴訟法第77條之1第1、2項及第77條之2
    第1項前段、第2項分別定有明文。次按提起民事訴訟，應依
    民事訴訟法第77條之13規定，按訴訟標的價額繳納裁判費，
    此為必備之程式；又原告之訴，有起訴不合程式之情形者，
    法院應以裁定駁回之，但其情形可以補正者，審判長應定期
    間先命補正，亦為同法第249條第1項第6款所明定。本件原
    告係請求被告將門牌號碼基隆市○○區○○路0巷00000號房屋（
    下稱系爭房屋）遷讓返還原告，依上開說明，自應以系爭房
    屋起訴時之交易價額，核定為本件訴訟標的之價額。查系爭
    房屋據基隆市稅務局於111年10月11日以基稅房貳字第11100
    17767號函檢送本院之112年課稅明細表所示，系爭房屋之總
    現值為3萬0,200元，爰核定件訴訟標的價額為3萬0,200元。
三、按「因財產權而起訴，其訴訟標的之金額或價額在新台幣十
    萬元以下部分，徵收一千元；逾十萬元至一百萬元部分，每
    萬元徵收一百元；逾一百萬元至一千萬元部分，每萬元徵收
    九十元；逾一千萬元至一億元部分，每萬元徵收八十元；逾
    一億元至十億元部分，每萬元徵收七十元；逾十億元部分，
    每萬元徵收六十元；其畸零之數不滿萬元者，以萬元計算。
    」民事訴訟法第77條之13定有明文。又依「臺灣高等法院民
    事訴訟、非訟事件、強制執行費用提高徵收數額標準」規定
    ，訴訟標的之金額或價額逾十萬元部分，加徵原定數額十分
    之一。本件訴訟標的之價額為3萬0,200元，故應徵第一審裁
    判費1,000元。
四、當事人對於本院核定訴訟標的價額之裁定，得於10日內抗告
    ，原告至遲應於本院前開核定訴訟標的價額之裁定確定後5
    日內，向本院補繳第一審裁判費1,000元，如逾期未補繳，
    即以裁定駁回其訴。
五、依民事訴訟法第77條之1、第249條第1項但書規定，裁定如
    主文。
中　　華　　民　　國　　111 　年　　10 　　月　14 　　日
                  民事庭法　官　林淑鳳
以上正本係照原本作成。
如不服本裁定關於核定訴訟標的價額部分，應於送達後10日內向
本院提出抗告狀，並繳納抗告費新臺幣1,000元；其餘關於命補
繳裁判費部分，不得抗告。
中　　華　　民　　國　　111 　年　　10 　　月　14　　日
                        書記官　張景欣